臺灣臺南地方法院民事裁定
111年度家親聲字第318號
聲  請  人  ○○○  住○○市○○區○○○街000巷00號
代  理  人  黃雅萍律師
相  對  人  ○○○
上列當事人間聲請給付扶養費等事件，本院裁定如下：
    主      文
一、相對人應給付聲請人新臺幣拾參萬元。
二、相對人應自民國111年2月11日起至民國121年4月27日止，按
    月於每月5日前給付聲請人關於未成年人○○○、○○○之扶養費
    新臺幣貳萬元。自本裁定確定之日起，相對人如有遲誤一期
    不履行時，視為全部到期。
三、相對人應自民國121年4月28日起至民國123年6月5日止，按
    月於每月5日前給付聲請人關於未成年人○○○之扶養費新臺幣
    壹萬元，如有遲誤一期不履行時，視為全部到期。
四、相對人應自民國112年起至民國123年止，按年於每年農曆春
    節除夕前給付聲請人新臺幣壹萬元。自本裁定確定之日起，
    相對人如有遲誤一期不履行時，視為全部到期。
五、聲請程序費用由相對人負擔。
    理      由
一、本件聲請意旨略以：
（一）兩造於民國110年6月21日簽立離婚協議書（下稱系爭協議
      書），約定兩造之長女○○○（101年4月28日生）、次女○○○
      （103年6月6日生）權利義務行使負擔均由聲請人任之，
      相對人應自110年8月5日起按月於每月5日前給付聲請人新
      臺幣（下同）2萬元（即每名女兒各1萬元），直到子女年
      滿20歲，並應於每年過年時給付聲請人1萬元。惟相對人
      僅於110年8月5日給付第一期扶養費2萬元，之後即未再給
      付分文，2名未成年人均由聲請人獨力扶養，經聲請人多
      次催促，相對人均置之不理，相對人依系爭離婚協議書之
      約定，應給付110年9月至111年2月共計6個月，合計12萬
      元，以及過年應多加給付之1萬元，合計應給付聲請人13
      萬元。
（二）未成年人○○○係101年4月28日生，未成年人○○○係103年6月
      6日生，故於未成年人○○○成年之日前，相對人均應按月於
      每月5日前給付聲請人2萬元。未成年人○○○成年後，相對
      人仍應依離婚協議書之約定按月給付未成年人○○○1萬元之
      扶養費至未成年人○○○成年之前一日止（即123年6月5日）
      ，交由聲請人支用。又離婚協議書亦約定相對人應於每年
      過年時再給聲請人1萬元，故自112年起至未成年人○○○成
      年之年度123年止，請求裁定如聲請事項第4項之聲明。
（三）聲明：
　 1、相對人應給付聲請人13萬元。
　 2、相對人應自111年2月11日起按月於每月5日給付聲請人2萬
      元至121年4月27日（即聲請人長女○○○成年之前一日）為
      止。如一期未履行，之後未到期者視為全部到期。
　 3、相對人應自121年4月28日起按月於每月5日給付聲請人1萬
      元至123年6月5日（即聲請人次女○○○成年之前一日）為止
      。如一期未履行之後未到期視為全部到期。
　 4、相對人應自112年至123年於每年過年時各給付聲請人1萬
      元。如一期未履行，之後未到期者視為全部到期。
二、相對人則答辯略以：當初離婚的時候，聲請人什麼都沒有留
    給伊，伊沒有錢，伊沒辦法給聲請人。伊應該是從110年9月
    起至111年2月止均未按系爭離婚協議書履行，總共13萬元尚
    未給付聲請人。伊從111年2月起迄今也未按系爭離婚協議書
    履行等語，並聲明：聲請駁回。
三、得心證之理由：
（一）聲請人依系爭協議書請求相對人給付已到期之110年9月至
      111年2月子女扶養費部分：
   1、聲請人主張兩造前於110年6月21日協議離婚，並約定所生
      未成年子女○○○、○○○之權利義務由聲請人行使負擔，相對
      人應自110年8月5日起每月支付聲請人2萬元，直至兩名未
      成年子女年滿20歲，並須於每年過年給付聲請人1萬元等
      情，業據提出戶籍謄本、系爭協議書影本為證(調字卷第1
      9至21頁)，堪認與事實相符而可採。則兩造間既確曾協議
      相對人應按月給付扶養費，自均應受系爭協議書內容拘束
      。
　 2、又聲請人主張相對人僅支付110年8月份之扶養費後，嗣未
      再依系爭協議書給付兩造所生未成年子女扶養費乙節，為
      相對人所不爭（聲字卷第22頁），堪認屬實。則聲請人依
      系爭協議書之約定，請求相對人履行110年9月至111年2月
      之子女扶養費給付義務每月2萬元，及111年農曆春節應給
      付之1萬元，當屬有據，應予准許。本件聲請人之請求期
      間110年9月至111年2月共計6個月，相對人每月應給付子
      女扶養費之金額為2萬元，則相對人依約定應履行上開期
      間給付扶養費義務之總額為12萬元（計算式：2萬元×6＝12
      萬元），加計111年農曆春節應給付1萬元，共13萬元。是
      聲請人此部分請求為有理由，爰裁定如主文第1項所示。
（二）聲請人依系爭協議書請求相對人給付未成年子女將來扶養
      費部分：
   1、兩造依系爭協議書約定由相對人按月給付未成年子女○○○
      、○○○扶養費2萬元，即兩名未成年子女每月各1萬元；又
      系爭協議書約定給付期限至未成年子女年滿20歲為止，而
      兩造所生未成年子女○○○為101年4月28日生，於121年4月2
      8日年滿20歲，兩造所生未成年子女○○○則為103年6月6日
      生，於123年6月6日年滿20歲（均見調字卷第19頁戶籍謄
      本影本），故聲請人請求相對人自111年2月11日起，至12
      1年4月27日止，按月於每月5日前，給付未成年子女○○○、
      ○○○扶養費共2萬元，另自121年4月28日起至123年6月5日
      止，按月於每月5日前，給付未成年子女○○○扶養費1萬元
      ，應有理由。爰裁定如主文第2、3項所示。
   2、又依系爭協議書之約定，相對人除須按月給付聲請人兩名
      未成年子女○○○、○○○之扶養費外，尚須於每年過年給付聲
      請人1萬元，是聲請人請求相對人應自112年起至123年止
      ，按年於每年農曆春節除夕前給付聲請人1萬元，亦有理
      由，爰裁定如主文第4項所示。
　 3、另依家事事件法第107條第2項準用同法第100條之規定，
      為確保未成年子女○○○、○○○受扶養之權利，併諭知相對人
      逾期不履行時，喪失期限利益之範圍或條件。
四、依家事事件法第104條第3項規定，裁定如主文。 　　　　
中　　華　　民　　國　　111 　年　　12　　月　　1 　　日
                    家事法庭法　官　許嘉容
以上正本係照原本作成。　　　　　　　　　
如不服本裁定，應於送達後10日內向本院提出抗告狀，並繳納抗
告費新臺幣1,000元。
中　　華　　民　　國　　111 　年　　12　　月　　1 　　日
                             書記官  李雅涵